臺灣臺中地方法院民事判決
                                     110年度勞簡字第60號
原      告  王馨    
訴訟代理人  陳佳伶律師(法扶律師)            
被      告  華納物業股份有限公司


法定代理人  李雲光  

被      告  鄭稜澐  
上列當事人間請求給付薪資等事件，本院於民國110年10月14日
言詞辯論終結，判決如下：
    主      文
一、被告華納物業股份有限公司應給付原告新臺幣55,322元，  
    及自民國109年7月15日起至清償日止，按週年利率5%計算  
    之利息，並應提繳新臺幣4,324元至原告之勞工退休金個人 
     專戶。
二、原告其餘之訴駁回。
三、訴訟費用除撤回部分外，由被告華納物業股份有限公司負擔
    33%，餘由原告負擔。　　　　
四、本判決第一項得假執行；但被告華納物業股份有限公司如各
    以新臺幣55,322元、新臺幣4,324元為原告預供擔保後，得
    免為假執行。
五、原告其餘假執行之聲請駁回。
    事實及理由
壹、程序部分：
一、按當事人喪失訴訟能力或法定代理人死亡或其代理權消滅者
    ，訴訟程序在有法定代理人或取得訴訟能力之本人，承受其
    訴訟以前當然停止；第168條至第172條及前條所定之承受訴
    訟人，於得為承受時，應即為承受之聲明；他造當事人，亦
    得聲明承受訴訟；承受訴訟之聲明有無理由，法院應依職權
    調查之，法院認其聲明為無理由者，應以裁定駁回之；當事
    人不聲明承受訴訟時，法院亦得依職權，以裁定命其續行訴
    訟，民事訴訟法第170條、第175條、第177條第1、2項、第1
    78條分別定有明文。被告華納物業股份有限公司（下稱華納
    公司）法定代理人原為丙○○，於本院訴訟進行中，變更由
    乙○○自民國109年9月6日起擔任董事長，有臺中市政府中
    華民國109年9月11日府授經商字第10907516650號函暨華納
    公司之變更登記事項表在卷可憑（本院卷第269-276頁），
    依前開說明，丙○○已非華納公司之法定代理人，惟乙○○
    未依法聲明承受訴訟，經本院依職權於110年6月22日裁定命
    其承受訴訟（本院卷第329-332頁）在卷可稽，合先敘明。
二、次按原告於判決確定前，得撤回訴之全部或一部。但被告已
    為本案之言詞辯論者，應得其同意。而訴之撤回，得表示不
    同意者，應以已為言詞辯論之對造當事人被告為限(參見最
    高法院98年台上字第993號判決意旨參照)。又訴狀送達後，
    原告不得將原訴變更或追加他訴。但請求之基礎事實同一者
    、擴張或減縮應受判決事項之聲明者，不在此限，民事訴訟
    法第255條第1項第3款定有明文。本件原告於起訴時，原聲
    明請求被告華納公司開立非自願離職證明書及請求被告鄭稜
    澐返還借款新臺幣(下同)45,676元（見本院卷第13頁），  
    嗣於110年5月6日當庭撤回對被告華納公司請求非自願離職 
     證明書部分（見本院卷第253頁），又於110年7月15日言詞
      辯論期日當庭對被告丙○○之借款請求權金額減縮為37,98 
     7元（見本院卷第361頁），就撤回請求非自願離職證明書 
     部分，被告華納公司尚未為言詞辯論，不得表示不同意， 
     是原告此部分撤回，於法有據，應予准許。另就減縮借款 
     返還請求之金額之部分，核屬減縮應受判決事項，依前揭 
     規定，應予准許。
三、另按關於財產權之訴訟，其標的之金額或價額在50萬元以下
    者，適用簡易程序，民事訴訟法第427條第1項定有明文。通
    常訴訟事件因訴之變更或一部撤回，致其訴之全部屬於民事
    訴訟法第427條第1項或第2項之範圍者，承辦法官應以裁定
    改用簡易程序，並將該通常訴訟事件報結後改分為簡易事件
    ，由原法官或受命法官依簡易程序繼續審理，同一地方法院
    適用簡易程序審理事件事務分配辦法第4條第1項定有明文。
    查原告一部撤回後，本件訴訟標的金額在50萬元以下，爰依
    前開規定，改依簡易程序審理。
四、本件被告華納公司、丙○○經合法通知，無正當理由未於言
    詞辯論期日到場，核無民事訴訟法第386條各款所列情形，
    爰依原告之聲請，由其一造辯論而為判決。
貳、實體部分：
一、原告主張：
  ㈠華納公司部分：伊自108年7月16日起受僱於被告，擔任總   
   經理秘書乙職，每月約定薪資為35,000元。嗣伊於同年9月  
    12日因氣喘請假，詎被告於同年9月15日上午先致電予伊， 
     要求伊至公司辦理留職停薪，下午再度致電予伊，告知被 
     告以勞動基準法第11條第5款，終止兩造間之勞動契約。惟
      伊任職期間，被告尚積欠伊8月、9月（算至9月15日）之
薪      資52,500元【計算式:35,000元+17,500元=52,500元】
。又      被告以伊不能勝任工作為由，終止兩造間之勞動契約
，應      可認伊非屬自願離職，而伊尚具有工作能力及繼續工
作意      願，依就業保險法第11條第1款、第16條規定，原得
向公立      就業服務機構辦理求職登記、申請6個月原薪資之6
0％失業      給付，然因被告自始至終未替伊投保就業保險，造
成伊非      自願離職時，無法請領失業給付而受有損失73,080
元【計      算式：平均工資為33,870元(17,500元+35,000元+1
7,500        元÷62日×30日=33,870元)，依勞工保險投保薪資
分級表，      月投保薪資應為34,800元，伊僅請求自108年9月
16日至10      8年12月31日止之失業給付損失34,800×60%×3.5=
73,080        元】。再者，被告既以伊不能勝任工作為由，終
止兩造間      之勞動契約，依勞動基準法第17條規定，被告應
發給資遣      費 2,822元【計算式：33,870×1/2×2/12=2,822
元】。另，      伊自108年7月16日任職起至離職前，被告均未
為伊提撥勞      工退休金，故應按月依據投保薪資分級計算雇
主應提撥金      額，共4,324元【計算式:1,073元+2,178元+1,
073元=4,324      元】至伊之勞工退休金專戶。
  ㈡被告丙○○部分：原告陸續代墊被告借款予訴外人何榮倫之12,
    000元、被告華納公司之員工勞保、健保費用37,987元及其
    餘雜支共37,987元(米酒24元、差旅費622元、餐費1,000元
    、印製名片1,800元、茶葉費1,200元、郵資150元、衛生紙9
    9元、門禁卡4,500元、房子代墊款4,800元)，被告迄今尚未
    返還。
  ㈢從而，爰依兩造間之勞動契約，就業保險法第38條第1項、  
    第16條第1項前段，勞工退休金條例第12條、第31條第1項  
    及民法第478條等規定，提起本訴，並聲明：1.被告華納公 
     司應給付原告128,402元及自起訴狀繕本送達翌日起至清償
      日止，按週年利率5%計算之利息，並應提繳4,324元至原
告      之勞工退休金個人專戶。2.被告丙○○應給付原告37,987
      元及自起訴狀繕本送達翌日起至清償日止，按週年利率5%
      計算之利息。3.原告願供擔保，請准宣告假執行。
二、被告均未於言詞辯論期日到場，僅被告華納公司曾具狀表示
    ，原告並非受僱於被告華納公司，而應係受僱於當時尚於籌
    備期間之華納建設開發股份有限公司等語。
三、得心證之理由：
  ㈠被告華納公司雖辯稱原告任職之公司為訴外人華納建設開   
   發股份有限公司，否認被告華納公司為原告之僱主云云，惟
    查：
　1.原告主張其曾擔任被告華納公司總經理秘書乙職，業據其提
    出印有公司名稱為華納物業‧建設開發有限公司，職稱為總
    經理秘書之名片乙張為證(見本院卷第115頁、第367頁至369
    頁)。
  2.又據中國信託商業銀行股份有限公司中華民國110年5月13  
    日中信銀字第11022483914988號函覆檢送該行原告所有帳號
    000000000000號之帳戶往來明細資料中顯示：108年8月15日
    丙○○使用帳號000000000000匯款13,584元予原告(見本院卷
    第297頁至305頁)乙節，與原告所述兩造約定每月薪資為35,
    000元，108年8月15日受領108年7月份薪資乙情若合符節。
　3.另參以被告華納公司雖另提出載有職稱為專員、單位為華納
    開發、姓名為甲○之108年7月、8月、9月之打卡單各一張(
    見本院卷第59頁)，用以證明僱用原告的公司並非被告華納
    公司，惟原告主張上述打卡單上職稱及單位欄位於其任職期
    間應為空白，職位及單位欄位均為被告華納公司事後填載，
    並提出職稱、單位空白之108年9月份打卡單彩色影本為據  
    (本院卷第395頁)，茲將兩份打卡單相互核對後，可清楚
    發現，兩份應為同一份打卡單正本之影本，惟被告提出的打
    卡單影本於108年9月2日上班時間處顯有塗銷的痕跡，而原
    告提出的打卡單彩色影本於108年9月2日上班時間處有明顯
    的手寫時間且上並蓋有董事長丙○○的私章，已足證明被告
    所提之打卡單確有事後填載之可能性。又被告依法有保存  
    勞工出勤紀錄之義務，自得提出上揭打卡單正本推翻原告  
    之主張，被告捨此不為，僅提出有明顯塗銷的打卡單影本  
    為據，實難解免其應負之舉證責任。
　4.又佐以被告華納公司法定代理人丙○○於109年7月22日所提
    之民事答辯狀僅單純爭執原告的雇主應為訴外人華納建設開
    發公司，而對原告主張之薪資、任職期間及108年9月15日  
    遭被告公司以勞動基準法第11條第5款終止勞動契約之事實 
     均未爭執等情，足證原告主張，堪信為實。
　㈡茲就原告之各項請求分述如下：
　1.原告請求工資52,500元部分：　
　　按工資應全額直接給付勞工。工資之給付，除當事人有特別
    約定或按月預付者外，每月至少定期發給2次，勞基法第第2
    2條第2項前段、第23條第1項前段定有明文。原告主張被告
    華納公司於108年9月15日依勞基法第11條第5款規定，通知
    原告終止契約，但被告未給付其自108年8月1日起至108年9 
     月15日止之工資52,500元等語，業據其提出中國信託銀行 
     帳戶存摺影本為證，堪信為真。是原告請求被告給付工資5
      2,500元，應予准許。
  2.勞保失業給付差額損害73,080元部分：
　⑴按年滿15歲以上，65歲以下之下列受僱勞工，應以其雇主或
    所屬機構為投保單位，參加本保險為被保險人。被保險人於
    非自願離職辦理退保當日前3年內，保險年資合計滿1年以上
    ，具有工作能力及繼續工作意願，向公立就業服務機構辦理
    求職登記，自求職登記之日起14日內仍無法推介就業或安排
    職業訓練。失業給付按申請人離職辦理本保險退保之當月起
    前6個月平均月投保薪資百分之60按月發給，最長發給6個月
    。但申請人離職辦理本保險退保時已年滿45五歲或領有社政
    主管機關核發之身心障礙證明者，最長發給9個月。投保單
    位違反本法規定，未為其所屬勞工辦理投保手續者，勞工因
    此所受之損失，應由投保單位依本法規定之給付標準賠償之
    。就業保險法第5條第1項、第11條第1項第1款、第16條第1
    項、第38條第1項定有明文。是僅於勞工因非自願離職，且
    符合前述投保年資等條件下，始得請領失業給付。
  ⑵原告之平均工資為33,870元，業如前述，則依勞工保險投保
    薪資分級表，其月投保薪資應為34,800元。本件原告主張  
    其係於108年9月15日非自願離職，業經審認如前，惟其未  
    提出任何證據證明符合就業保險法規定「於公立就業服務  
    機構辦理求職登記，自求職登記之日起14日內仍無法推介  
    就業或安排職業訓練」之請領失業給付條件(見本院卷第36 
     4頁)，則其主張受有少領失業給付之損害73,800元云云， 
     自屬無據。
　3.原告請求資遣費部分：
　⑴按勞工適用本條例之退休金制度者，適用本條例後之工作年
    資，於勞動契約依勞基法第11條、第13條但書、第14條及第
    20條或職業災害勞工保護法第23條、第24條規定終止時，其
    資遣費由雇主按其工作年資，每滿1年發給2分之1個月之平
    均工資，未滿1年者，以比例計給；最高以發給6個月平均工
    資為限，不適用勞基法第17條之規定，勞退條例第12條第1
    項分別定有明文。
　⑵被告既係以勞基法第11條第5款規定事由，通知原告終止兩  
    造間勞動契約，原告依據前揭規定，請求給付資遣費，自  
    屬有據。則其自108年7月16日起受僱至108年9月15日終止  
    契約關係為止，年資共2月；離職前之平均為33,870元，基 
     此計算，應領資遣費為2,822元。準此，原告請求被告給付
      資遣費2,822元部分，為有理由。
　4.原告請求被告補提繳勞工退休金部分：　　　　
　⑴按雇主應為適用勞工退休金條例之勞工，按月提繳退休金，
    儲存於勞工保險局設立之勞工退休金個人專戶。雇主每月負
    擔之勞工退休金提繳率，不得低於勞工每月工資百分之6，
    勞退條例第6條第1項、第14條第1項定有明文。又，依同條
    例第31條第1項規定，雇主未依該條例之規定按月提繳或足
    額提繳勞工退休金，致勞工受有損害者，勞工得向雇主請求
    損害賠償。該專戶內之本金及累積收益屬勞工所有，僅於未
    符合同條例第24條第1項所定請領退休金規定之前，不得領
    取。是雇主未依該條例之規定，按月提繳或足額提繳勞工退
    休金者，將減損勞工退休金專戶之本金及累積收益，勞工之
    財產受有損害，自得依該條例第31條第1項規定請求損害賠
    償；於勞工尚不得請領退休金之情形，亦得請求雇主將未提
    繳或未足額提繳之金額繳納至其退休金專戶，以回復原狀（
    最高法院101年度台上字第1602號裁判要旨參照）。
　⑵原告主張兩造約定工資為7月月薪17,500元，應適用之月提  
    繳工資級距為17,880元，7月應提繳金額1,073元；8月月薪 
     35,000元，應適用之月提繳工資級距為36,300元，8月應提
      繳金額2,178元；9月月薪17,500元，應適用之月提繳工資
      級距為17,880元，9月應提繳金額1,073元，則原告自108
年      7月16日起至108年9月15日止任職期間，被告華納公司
應為      其提繳退休金總額為4,324元，但被告華納公司並未
提繳，      有本院職權函調原告之勞保與就保資料、勞動部勞
工保險      局有關被告華納公司之勞工保險明細資料可證(見
本院卷第      135頁至177頁)。是原告請求被告補提繳上開金
額退休金至      其勞工退休金個人專戶，自屬有據。
  ㈡原告主張因訴外人何榮倫向被告丙○○借款12,000元，被告
    請原告代墊外，陸續請原告代墊華納公司員工勞保、健保  
    費11,792元、米酒24元、差旅費622元、餐費1,000元、名  
    片製作費1,800元、茶葉費1,200元、郵資150元、衛生紙99 
     元、門禁卡4,500元、房子代墊款4,800元等費用，共計向 
     原告借貸37,987元，被告自應返還上述借款等語，惟參以 
     被告丙○○係經公示送達通知言詞辯論期日，依民事訴訟法
    第280條第3項但書意旨，縱被告於言詞辯論期日不到場，且
    未提出答辯，亦不得視同自認，據此，原告既主張兩造有借
    貸關係存在，即應負舉證責任等語，經查：
  ㈠按消費借貸，為要物契約，須以金錢或其他代替物之交付   
   為構成要件，如對於交付之事實有爭執，自應由主張已交   
   付之貸與人負舉證責任，此觀民法第474條之規定自明（最  
    高法院79年度台上字第2722號裁判參照）。
  ㈡查原告主張代墊被告借予訴外人何榮倫之12,000元、華納   
   公司員工勞保、健保費11,792元、米酒24元、差旅費622   
   元、茶葉費1,200元、郵資150元、衛生紙99元、門禁卡4,5  
    00元、房子代墊款4,800元等名目，均未舉證以實其說，實 
     難遽認兩造間有成立金錢借貸關係。又原告雖提出與Patri
      can (派翠西)華納-鄭處長108年8月14、15、22、31日之L
   i   ne對話訊息為證，惟一一細譯其對話內容，其中108年8
   月3   0日兩造對話僅提及原告前一天有將身上最後的1,000
   元交   付給被告，但並無陳述給付1,000元予被告之緣由係
   出於借   貸餐費之意；又108年8月14、15日之兩造對話內容
   觀之，   被告雖提及請廠商傳名片背面、還有請廠商傳正式
   估價   單，原告提及提供紙的樣本(有亮面)3盒450元、5盒6
   00   元、10盒850元等語，但未有被告委託原告代墊費用之
   語，   是，尚難以上述片斷之對話內容，遽認兩造間有成立
   金錢   借貸關係。
  ㈢從而，原告既無證據足證兩造間有借貸意思表示之合致，原
    告之主張，並非可採。
四、按給付有確定期限者，債務人自期限屆滿時起，負遲延責任
    。又遲延之債務，以支付金錢為標的者，債權人得請求依法
    定利率計算之遲延利息，但約定利率較高者，仍從其約定利
    率；應付利息之債務，其利率未經約定，亦無法律可據者，
    週年利率為百分之5，民法第229條第1項、第233條第1項、
    第203條定有明文。再按資遣費應於終止勞動契約後30日內
    發給；且依勞基法終止勞動契約時，雇主應即結清工資給付
    勞工，勞退條例第12條第2項及勞基法施行細則第9條亦有明
    定。原告請求給付工資及資遣費有理由部分，起訴狀繕本既
    已於109年7月14日送達被告，此有送達證書(本院卷第46-1
    頁)為證，則原告請求自起訴狀繕本送達之翌日即自109年7
    月15日起至清償日止，按法定利率即週年利率5%計算之遲延
    利息，應予准許。　　
五、綜上所述，原告依勞動契約，勞工退休金條例第12條、第3 
     1條第1項等法律關係，請求被告華納公司應給付原告新臺 
     幣55,322元，及自109年7月15日起至清償日止，按週年利
    率百分之5計算之利息，並應提繳4,324元至原告之勞工退休
    金個人專戶，為有理由，應予准許。逾上開範圍之請求，為
    無理由，應予駁回。
六、本件係勞動事件，且係就勞工即原告為部分勝訴判決，爰就
    原告勝訴部分併依勞動事件法第44條第1項規定職權宣告假
    執行；同時依同條第2項規定，酌定相當之金額宣告雇主即
    被告得供擔保而免為假執行。至於原告敗訴部分，其假執行
    之聲請，即失所依據，應併予駁回。
七、訴訟費用負擔之理由及依據：民事訴訟法第79條定有明文。
中　　華　　民　　國　 110　　年　　10　　月　　28　　日
                     勞動法庭  法  官  莊毓宸
以上正本係照原本作成。
如對本判決上訴，須於判決送達後20日之不變期間內，向本院
提出上訴狀。如委任律師提起上訴者，應一併繳納上訴審裁判
費。
中　　華　　民　　國　　110 　年　　10　　月　　28　　日
                    　　　　　　書記官  劉欣怡